【裁判字號】    98,交聲,2088
【裁判日期】    980731
【裁判案由】    違反道路交通管理處罰條例聲明異議
【裁判全文】
臺灣臺北地方法院交通事件裁定        98年度交聲字第2088號
原處分機關  臺北市交通事件裁決所
異  議  人  甲○○
即受處分人
上列異議人即受處分人因違反道路交通管理處罰條例案件，對於
臺北市交通事件裁決所民國98年5 月22日所為北市裁罰字第裁22
-DB0000000號處分（原處分案號：桃園縣政府警察局桃警局交字
第DB0000000 號），聲明異議，本院裁定如下：
    主  文
異議駁回。
    理  由
一、按汽車駕駛人，行經有燈光號誌管制之交岔路口闖紅燈者，
    處新臺幣（下同）1 千8 百元以上5 千4 百元以下罰鍰，有
    前開情形者，記違規點數3 點，道路交通管理處罰條例第53
    條第1 項、第63條第1 項第3 款分別定有明文。
二、本件受處分人即異議人甲○○於民國98年3 月10日下午1 時
    15分許，駕駛車牌號碼8385-VG 號自用小客車沿桃園市○○
    路行駛，行經南海路口時，適該路口號誌為紅燈，竟仍強行
    通過該路口，違反道路交通管理處罰條例第53條第1 項之規
    定，為桃園縣政府桃園分局景福派出所員警乙○○當場攔停
    ，掣單舉發，但受處分人拒絕簽收逕行離去，嗣受處分人於
    通知單上所載應到案日期前向臺北市交通事件裁決所提出申
    訴，經原舉發單位調查結果，仍認受處分人有其上開違規之
    行為，臺北市交通事件裁決所乃依同上規定，裁處異議人罰
    鍰2 千7 百元，並依同條例第63條第1 項第3 款規定，記違
    規點數3 點等情，有桃園縣政府警察局舉發違反道路交通管
    理事件通知單、交通違規案件陳述書、臺北市交通事件裁決
    所違反道路交通管理事件裁決書、桃園縣政府警察局桃園分
    局98年4 月20日書函、送達證書附卷可按。
三、受處分人異議意旨略以：(一)中華民國98年3 月10日北市裁罰
    字第裁22-DB0000000號裁決書應予撤銷，臺北市交通事件裁
    決所應給付聲明人新臺幣2 千7 百元及自98年5 月20日起按
    年率5 ％計算之利息；(二)本案之裁罰主要爭點為舉發警員認
    伊係駕車行經有燈光號誌管制之交岔路口闖紅燈，而開舉發
    單之地點係警員追逐伊近100 公尺至民族路派出所門口開立
    ；(三)緣伊在民族路跟隨前車直線行駛且於目視前方綠燈時，
    緩慢跟車通過民族路逢左方僅小巷寬度之南海路丁字路口，
    該丁字路口右方係學校大門出口，學生家長路人橫向進出且
    地上劃有班黃格線不能暫停亦無法快速前進，隨前車緩慢魚
    貫而過在直行過程並未闖紅燈，舉發警員恐有誤判該違規事
    實之情事，蓋因該地點並非十字路口可資快速闖燈云云。
四、本院經查，據當時執行巡邏勤務，沿桃園市○○路直行至民
    族路口停等紅燈之桃園縣政府警察局桃園分局景福派出所警
    員乙○○於本院具結證稱：「當時我是走桃園市○○路直行
    ，南海路是單行道我直行到民族路口，我在等紅燈，等到綠
    燈時我就跨越停止線要左轉民族路往中山路的方向，等到我
    起步時，因為民族路與南海路口是網狀線，我起步車身已過
    了路口三分之二，我看到當事人沿民族路口闖紅燈從中華路
    方向往中山路方向直行，我跟我同事都有看到，當事人過去
    ，我們本來就要左轉，我們就鳴警報器及用廣播呼喊他的車
    號請他靠右邊停」、「我們告知他剛剛違規的行為，當事人
    一開始說他沒有注意到燈號，但是因為那邊是桃園國小，路
    口人車很多，我跟同事覺得他的行為太危險所以決定告發。
    」、「當時我們目擊到他那個方向的車，即變燈前的車已經
    過了，過了之後就只有他壹台，速度大概40至50，就從我們
    面前衝過路口，我們就是因為那個路口很多人在通過，但是
    他還是抓時間的空檔闖紅燈，我們覺得很危險」等情綦詳。
    可見當時警員乙○○與同事2 人一同巡邏，2 人均親眼目睹
    受處分人闖越紅燈之違規行為，應無誤認之虞。且2 人尚因
    裁量該路段係學校門口，學生或家長等行人繁多，故認受處
    分人之違規行為應予舉發，顯非濫行開單。是證人乙○○所
    證受處分人之闖紅燈行為，堪以採信為真。證人乙○○既與
    受處分人素未謀識，亦無怨隙，自無惡意誣陷受處分人之虞
    ，可以採信。反之，受處分人空言辯稱：該路段不可能闖紅
    燈云云，顯無可取。從而，原處分機關認定受處分人於前開
    時、地有闖紅燈之行為，應堪認定，而依據首開道路交通管
    理處罰條例之規定，裁處罰鍰2 千7 百元，記違規點數3 點
    ，核無違誤。本件異議為無理由，應予駁回。
五、據上論斷，應依道路交通案件處理辦法第19條，裁定如主文
    。
中    華    民    國    98    年    7     月    31    日
                  交通法庭  法  官  林晏如
上正本與原本無異。
如不服本裁定，應於送達後5日內向本院提出抗告狀。
                            書記官  楊盈茹
中    華    民    國    98    年    7     月    31    日


司法院資訊處製作；財團法人民間司法改革基金會備份。
